臺灣臺中地方法院民事裁定
                                    110年度小上字第116號
上  訴  人  林佳勳  
被  上訴人  黃列柱  
上列當事人間請求損害賠償事件，上訴人對於民國110年9月16日
本院豐原簡易庭110年度豐小字第803號第一審判決提起上訴，本
院裁定如下：
    主  文
上訴駁回。
第二審訴訟費用新臺幣壹仟伍佰元由上訴人負擔。 
    理  由
一、按關於請求給付金錢或其他代替物或有價證券之訴訟，其標
    的金額或價額在10萬元以下者，適用小額程序；對於小額訴
    訟之第一審裁判之上訴，非以其違背法令為理由，不得為之
    ，民事訴訟法第436條之8第1項、第436條之24第2項各有明
    文。所謂違背法令，依民事訴訟法第436條之32第2項準用同
    法第468條係指判決不適用法規或適用不當者，或準用同法
    第469條第1款至第5款所列當然違背法令之情形。是當事人
    提起上訴，如以判決不適用法規或適用不當為理由，其上訴
    狀或理由書應具體指摘該判決所違背之法令條項，或有關判
    例、解釋字號，或成文法以外之習慣或法理等及其具體內容
    ，暨依何訴訟資料可認為合於該違背法令之具體事實；如以
    判決有同法第469條第1款至第5款情形為理由，其上訴狀或
    理由書應表明該判決有合於各該條款規定情形之具體內容，
    及依何訴訟資料可認為合於該違背法令之具體事實。如未依
    上述方法表明，或其所表明者與上開法條規定不合時，即難
    認為已合法表明上訴理由，其上訴自非合法。末以上訴不合
    法者，依同法第436條之32第2項準用第471條第1項、第444
    條第1項規定，法院毋庸命其補正，應逕以裁定駁回之。
二、查原判決係以：被上訴人於民國108年12月6日駕駛車牌號碼
    000-0000號自用小客車（下稱系爭被上訴人車輛），行經臺
    中市大雅區中清路4段之肯德基速食店前時，因違規於人行
    道上倒車之過失，不慎撞擊訴外人即上訴人之母蔡素娥所有
    、由上訴人所駕駛而於肯德基得來速車道等候右轉之車牌號
    碼000-0000號自用小客車（下稱系爭上訴人車輛），致系爭
    上訴人車輛受損（下稱系爭事故），被上訴人就系爭事故之
    發生確有過失。又蔡素娥已於系爭事故發生後，將系爭上訴
    人車輛之損害賠償請求權讓與上訴人。則上訴人因系爭事故
    支出車輛修理費用共新臺幣（下同）9,544元（其中零件3,2
    30元、鈑金770元、塗裝5,544元），另考以系爭上訴人車輛
    於104年2月出廠，至系爭事故發生日即108年12月止，使用
    期間為4年10月，依行政院所頒「固定資產耐用年數表」及
    「固定資產折舊率表」之規定，非營業用小客車之耐用年數
    為5年，依定率遞減法每1年折舊千分之369，是扣除折舊後
    ，上訴人得請求之零件修理費為355元，加計工資6,314元後
    ，上訴人所受之損害應為6,669元，另上訴人未能證明其因
    系爭事故受有薪資損害，故此部分之請求為無理由。另上訴
    人於本件車禍發生當時，係處於準備右轉進入中清路之行駛
    狀態，有未注意右方車前狀況，並在系爭被上訴人車輛即將
    撞上時採取煞車、避讓等安全措施之過失，而與有過失，兩
    造過失責任比例為20：80，依比例酌減被尚訴人賠償金額為
    5,335元（計算式：6,669×80％=5,335元，元以下四捨五入）
    。從而，上訴人依民法侵權行為之法律關係，請求被上訴人
    給付5,335元之本息部分有據，其餘部分應予駁回等詞為由
    ，判命被上訴人應給付予上訴人給付5,335元之本息，經核
    於法並無違誤。
三、上訴意指雖指摘：上訴人在肯德基得來速車道待轉時係靜止
    狀態，原審認定上訴人係只注意左方有無來車即繼續前行之
    部分並無證據，心證理由不成立。依舉證責任轉換法則，上
    訴人靜止在待轉區自無過失，被上訴人應舉證上訴人駕駛系
    爭上訴人車輛有移動，否則應視上訴人無過失。被上訴人違
    規在人行道上倒車，發生系爭事故後拒不提供行車紀錄器釐
    清責任，自應認定被上訴人放棄舉證，應負百分之百的肇事
    責任。另原審以上訴人未舉證而駁回其請求薪資損失部份，
    依經濟學時間成本概念，其本不用花時間與精力修復系爭上
    訴人車輛，故其請求合乎學理，縱其未提出損失證明，原告
    亦可依社會公認行情及基本工資為判決基礎。故被上訴人應
    支付其修車費用1,334元及工資損失2,400元等語，惟上訴人
    前開所述均屬事實認定之問題，上訴意旨指摘原審取捨證據
    、認定事實之職權行使不當，未表明該論斷有何不適用法令
    或適用法令不當之處，亦未依訴訟資料表明該違背法令之具
    體事實，其上訴為不合法，應予駁回。
四、本件第二審訴訟費用額，確定如主文第2 項所示金額，並應
    由上訴人負擔。
五、據上論結，本件上訴為不合法，依民事訴訟法第436 條之32
    第1 項、第2 項、第444條第1 項本文、第436條之19第1 項
    、第95條、第78條，裁定如主文。
中　　華　　民　　國　　110 　年　　11　　月　　11　　日
                  民事第一庭　審判長法　官  許石慶
　　　　　　　　　                  法  官  廖欣儀
　　　　　　　　　                  法  官　鍾宇嫣
以上正本，係照原本作成。　　　　　　　　　
本件不得抗告。
中　　華　　民　　國　　110 　年　　11　　月　　11　　日
                                    書記官